臺灣高等法院臺中分院刑事判決
110年度上易字第318號
上  訴  人  臺灣臺中地方檢察署檢察官
被      告  謝平順


            朱玉祥



            馬康鑫


上列上訴人因被告竊盜案件，不服臺灣臺中地方法院109年度易
字第1482號，中華民國110年1月18日第一審判決（起訴案號：臺
灣臺中地方檢察署109年度偵字第14342、14343號），提起上訴
，本院判決如下：
    主  文
原判決關於謝平順於民國108年9月14日竊取何○○財物無罪部分撤
銷。
謝平順犯竊盜罪，累犯，處有期徒刑參月，如易科罰金以新臺幣
壹仟元折算壹日；皮夾1個及新臺幣1萬8700元沒收之，於全部或
一部不能沒收或不宜執行沒收時，追徵其價額。
其他上訴駁回。
    事  實
一、謝平順意圖為自己不法之所有，於民國108年9月14日，總統
    候選人韓○○在臺中市○區○○路00號醒修宮舉辦造勢活動場合
    ，趁人多擁擠之際，竊取被害人何○○所有之皮夾1個（內含
    現金新臺幣1萬8700元及證件），經何○○發現失竊而報警查
    獲。
二、案經臺中市政府警察局第三分局移送臺灣臺中地方檢察署檢
    察官偵查起訴。　
　　理　由
甲、有罪部分（即撤銷改判部分）：
一、證據能力部分：本院以下所引用之供述及非供述證據，均與
    本件事實具有自然關聯性，又未據被告謝平順或檢察官爭執
    其證據能力，復查無事證足認有違背法定程序或經偽造、變
    造所取得等證據排除之情事，且經本院依刑事訴訟法第164
    條、第165條踐行調查程序，均堪認有證據能力。
二、訊據被告謝平順於上揭事實坦承不諱，其犯行並經被害人何
    ○○於警詢偵訊及原審指述甚詳，並有何○○臺中市政府警察局
    第三分局正義派出所受理刑事案件報案三聯單、受理各類案
    件紀錄表、陳報單附卷可參，本案事證明確，被告謝平順犯
    行洵堪認定，應依法論科。
三、被告謝平順前因竊盜案件，經臺灣臺中地方法院以106年度
    沙簡字第415號判處有期徒刑3月確定，於106年10月23日易
    科罰金執行完畢，有臺灣高等法院被告前案紀錄表在卷可稽
    ，其前曾受有期徒刑之執行完畢，於五年以內故意再犯最重
    本刑為有期徒刑以上之罪，應依刑法第47條第1項之規定論
    以累犯，並依法加重其刑，且依本案情節，被告並無應量處
    最低法定本刑之情形，是本案依累犯規定加重最低本刑，尚
    不悖司法院釋字第775號解釋之意旨，爰依法加重其刑。
四、核被告謝平順所為，係犯刑法第320條第1項之普通竊盜罪，
    本案並無事證證明被告謝平順係與他人共犯，是公訴意旨認
    被告謝平順係犯刑法第321條第1項第4款之結夥三人以上竊
    盜罪，尚有未洽，應予變更。原審未詳酌被告謝平順偵審自
    白及被害人何○○指述，遽為被告謝平順此部分無罪諭知，尚
    有未洽，檢察官就此上訴有理由，應由本院就此部分撤銷改
    判，審酌被告謝平順素行、犯罪動機、所致損害及其於原審
    供述之生活狀況等一切情狀，量處如主文第二項所示之刑，
    並諭知易科罰金之折算標準。
五、被告謝平順犯罪所得皮夾1個及新臺幣1萬8700元應依刑法第
    38條之1第1、3項宣告沒收之，於全部或一部不能沒收或不
    宜執行沒收時，追徵其價額。至於被告謝平順犯罪所得證件
    ，屬身分證明文件，應無財產價值，欠缺沒收之刑法重要性
    ，依刑法第38條之2第2項規定，爰不予宣告沒收。
乙、無罪部分（即駁回檢察官上訴部分）：　　
一、公訴意旨另以：被告謝平順、朱玉祥、馬康鑫共同基於意圖
    為自己不法所有之犯意聯絡，分別由被告謝平順駕駛車牌號
    碼00-0000號自用小客車、被告馬康鑫駕駛車牌號碼00-0000
    號自用小客車，搭載「陳○○」、「阿佑」之年籍不詳男子，
    於民國108年9月14日，前往臺中市參加總統候選人韓○○在臺
    中市區各宮廟參拜時之造勢活動，再以被告謝平順、朱玉祥
    1組，被告馬康鑫、陳○○、阿佑1組之編組方式（每組由1人
    把風掩護，另1人下手行竊，第3人則在車上接應）伺機行竊
    。渠等先於㈠同日上午10時1分許，抵達臺中市○區○○○街00號
    明德宮天聖堂，趁該處候選人韓○○舉辦造勢活動而人潮擁擠
    疏於防範之際，選定在該處參與活動之民眾告訴人郭○○、賴
    ○○、被害人張○○下手行竊，而竊取告訴人郭○○所有皮夾1個
    （內含現金新臺幣《下同》4000元、身分證件、信用卡、健保
    卡等物），另竊取告訴人賴○○所有之黑色小錢包1個（內含
    現金1萬1000元、身分證件、金融卡、提款卡等物）、竊取
    被害人張○○之皮夾1個（內含現金900元、身分證、駕照、健
    保卡等物），得手後渠等旋即逃離現場。其後渠等旋於㈡同
    日上午11時許，前往臺中市○區○○路00號醒修宮，以上開手
    法竊取被害人何○○所有之皮夾1個（內含現金1萬8700元及證
    件，此部分本院認定被告謝平順個人犯案，詳前）、竊取告
    訴人廖○○之皮夾1個（內含現金2萬元及證件）、竊取告訴人
    劉○○之錢包1個（內含現金2萬6000元及證件）等物，得手後
    渠等旋即逃離現場。嗣經告訴人郭○○、賴○○、廖○○、劉○○、
    被害人張○○等人察覺財物遭竊報警處理，經警調閱現場監視
    器，循線於同日21時30分許，在臺中市大甲區蔣公路與順天
    路口逮捕被告謝平順，並自被告謝平順身上扣得現金2萬227
    0元、黑色包包1個、作案用之白色上衣1件、手機1支等物，
    查悉上情。因認被告謝平順、朱玉祥、馬康鑫均係犯刑法第
    321條第1項第4款之結夥三人以上竊盜罪嫌云云。
二、按犯罪事實應依證據認定之，無證據不得認定犯罪事實；不
    能證明被告犯罪者，應諭知無罪之判決，刑事訴訟法第154
    條第2項、第301條第1項分別定有明文。又刑事訴訟法第161
    條第1項規定：檢察官就被告犯罪事實，應負舉證責任，並
    指出證明之方法。因此，檢察官對於起訴之犯罪事實，應負
    提出證據及說服之實質舉證責任。倘其所提出之證據，不足
    為被告有罪之積極證明，或其指出證明之方法，無從說服法
    院以形成被告有罪之心證，基於無罪推定之原則，自應為被
    告無罪判決之諭知（最高法院92年臺上字第128號判例要旨
    參照）。再按被告之自白不得作為有罪判決之唯一證據，仍
    應調查其他必要之證據，以察其是否與事實相符，刑事訴訟
    法第156條第2項定有明文；又犯罪事實之證明，不論係直接
    證據或間接證據，須於一般人均不致有所懷疑而得確信其為
    真實之程度，始得據為有罪之認定，倘其證明尚未達於此程
    度而仍有合理懷疑存在時，本諸無罪推定之原則，自應為被
    告無罪之判決，故附加於自白之佐證，亦須達於無合理懷疑
    之程度，且非只增強自白之可信性為已足，仍須具備構成犯
    罪要件事實之獨立證據，亦即除自白外，仍應有足可證明犯
    罪之必要證據，因此，無被告自白之案件，固應調查必要之
    證據，即已有被告自白之案件，亦須調查其他必要之證據，
    以察其是否與事實相符（最高法院91年度台上字第7496號判
    決意旨可資參照）。
三、公訴意旨認被告謝平順、朱玉祥、馬康鑫涉犯上開竊盜犯行
    ，無非係以：告訴人郭○○、賴○○、廖○○、劉○○、證人張○○於
    警詢、偵訊時之證述、搜索扣押筆錄、扣押物品目錄表、扣
    押物品收據、扣案證物照片、醒修宮現場照片、明德宮現場
    秘錄器錄影翻拍照片、第三分局正義派出所受理刑事報案三
    聯單、受理各類案件紀錄表、陳報單、車牌號碼00-0000號
    、00-0000號自用小客車車輛詳細資料報表、車行紀錄、明
    德宮廟內及路口監視器畫面翻拍照片、被告朱玉祥當庭拍照
    照片、被告謝平順與馬康鑫之LINE對話紀錄、被告謝平順手
    機翻拍照片、韓○○之造勢行程表及被告謝平順、朱玉祥、馬
    康鑫之供述主要論據。
四、被告馬康鑫經合法傳喚未到庭，訊據被告謝平順固坦認於10
    8年9月14日上午11時許，前往臺中市○區○○路00號醒修宮內
    竊取何○○所有之皮夾1個之犯行，然堅決否認涉有其他結夥
    三人以上竊盜之犯行，辯稱：其僅竊取何○○之財物，沒有為
    其他竊盜犯行等語；被告朱玉祥則堅決否認有何本案結夥三
    人以上竊盜犯行，被告朱玉祥辯稱：其當日在臺中，被告謝
    平順請其在火車站吃早餐，其吃完就回家，沒有與被告謝平
    順至明德宮天聖堂或醒修宮等語；被告馬康鑫於原審則辯稱
    ：其係韓粉，108年9月14日應被告謝平順邀約參加韓○○臺中
    之造勢，其自己開一台車搭載陳○○與阿佑，被告謝平順自己
    開一台搭載他人，其沒有全部跟到，其不知道被告謝平順有
    在醒修宮偷竊，其也未到明德宮天聖堂，其與被告謝平順等
    人無犯意聯絡也無行為分擔等語。經查：
  ㈠108年9月14日10時許在明德宮天聖堂行竊部分：
  ⒈不詳成年人於108年9月14日10時許，至臺中市○區○○○街00號
    明德宮天聖堂內，乘總統候選人韓○○舉辦之造勢活動人潮擁
    擠時，分別竊取告訴人郭○○所有皮夾1個（內含現金4000元
    、身分證件、信用卡、健保卡等物），而告訴人賴○○所有之
    黑色小錢包1個（內含現金1萬1000元、身分證件、金融卡、
    提款卡等物）、被害人張○○之皮夾1個（內含現金900元、身
    分證、駕照、健保卡等物）亦在同一造勢活動場內遭竊取之
    事實，業據證人即告訴人郭○○、賴○○於警詢及偵訊、證人即
    被害人張○○於警詢時之證述相符（見偵28318卷第377至393
    頁、第445至447頁、第459至460頁），並有108年9月14日明
    德宮竊盜案密錄器翻拍照片4張、華興街、德化街往忠明路
    前監視器翻拍照片2張、同日10時36分忠明七街、忠明路口
    全景監視器翻拍照片1張、忠明華興路口、忠明民權路口商
    店內部監視器翻拍照片2張、忠明路與民權路口（全景）監
    視器翻拍照片1張、民權路往德化街全景監視器翻拍照片1張
    、臺灣大道與中華路口全景、往路口監視器翻拍照片5張、
    計程車車行路線GOOGLE地圖1 張附卷可稽（見偵28318卷第3
    95至415頁）此部分事實堪以認定。
  ⒉又上開造勢活動現場有員警在場監控秩序，並以密錄器錄得
    竊嫌行竊過程，經原審當庭勘驗現場員警所配戴之密錄器錄
    影畫面，勘驗結果如下：「
  ⑴勘驗標的：明德宮資料夾內之「明德宮監視器畫面.avi」
　　檔案總長：6分11秒（畫面時間09/14/0000 00時22分48秒至
    09/14/0000 00時30分58秒，以下日期均相同）
　　勘驗結果如下：此為明德宮內監視器錄影畫面，畫面中為明
    德宮之廟內廣場，畫面左上角有廟內紅色柱子4支，有許多
    人站立於柱子旁手持國旗或手機；畫面右上角為明德宮對外
    大門，亦有許多人站立於大門處手持國旗或手機。
畫面時間10時22分48秒至10時26分0秒 
      畫面中有多數人揮舞國旗或拿手機向畫面左下角拍攝，惟
      其並非本案被告謝平順、朱玉祥、馬康鑫，故省略。
畫面時間10時26分1秒至10時30分58秒 
　　　畫面時間10時26分2秒，一名頭戴深色鴨舌帽、白色上衣
　　　、右肩背一黑色提袋之男子自畫面左側走至廟內廣場，並
      於畫面時間10時26分6秒往畫面上方穿過廟中柱子處人群
      後（見附圖二），走向明德宮對外大門，惟其身影遭人群
      擋住，無法清楚攝得其何時離開明德宮。
  ⑵勘驗標的：明德宮資料夾內之「員警微型攝影機畫面.MOV」
    檔案總長：1分41秒
　　勘驗結果如下：此為於明德宮內員警胸前密錄器錄影畫面，
    此畫面錄有聲音。
檔案時間0秒至17秒 
      員警自畫面中一名身穿白色上衣之男子旁，與一名頭戴白
      色鴨舌帽之女子先後穿過人群後，於檔案時間13秒停下。
      此時該名員警站立於一名身穿藍色上衣並以右手持手機向
      前拍攝之男子身後。檔案時間14秒，一名頭戴深色鴨舌帽
      、身穿白色POLO衫之男子（稱A男）自畫面右側出現進入
      畫面，並站立於一名身穿白色上衣、雙手持手機、胸前背
      著包包之女子（卷內證據顯示其為告訴人郭○○）旁，郭○○
      雙手持手機拍攝其身體前方之人、事、物。
檔案時間18秒至46秒 
　　　檔案時間19秒，A男視線朝下，左手前手臂處遭郭○○身體
      擋住而無法攝得，而於檔案時間20秒，A男身體向前微彎
      。
      檔案時間26秒，A男之左上臂與郭○○之右上臂碰撞，此時
      郭○○之右手仍持手機，左手向上揮舞。A男之左上臂與郭○
      ○之右上臂持續碰撞至檔案時間36秒。檔案時間37秒，A男
      向左轉，面向員警，左手持手機、右手持一深色皮夾，並
      於檔案時間39秒將該深色皮夾放入其褲子右側口袋內（見
      附圖四箭頭處）。檔案時間40秒，郭○○向後退，同時A男
      則自告訴人郭○○及員警前方向畫面左側走去離開畫面（見
      附圖五）。
檔案時間47秒至1分41秒 
      因A男已離開畫面，後於本案無關，故省略。」（見原審
      卷第327至329頁），是依勘驗結果以觀，A男乘告訴人郭○
      ○不備而竊取告訴人郭○○之皮夾1個之事實固堪認定，而上
      開畫面清楚攝得A男之正面，此有截圖1紙在卷可憑（見偵
      28318卷第397頁），然觀諸A男之臉部特徵，其年齡顯然
      低於被告朱玉祥甚多，且其臉型、五官與本件被告謝平順
      、朱玉祥及馬康鑫均不相符，有被告謝平順、馬康鑫、朱
      玉祥照片在卷可憑（見偵28318卷第363頁、第369頁、他4
      048卷第227至230頁）；又依勘驗結果及上開截圖可見，A
      男當日頭戴深色鴨舌帽，身著白色短袖POLO衫，與同日11
      時許於醒修宮附近監視器所攝得之被告謝平順係穿著長袖
      白色襯衫而將衣袖捲至手肘處（見他8048卷第129頁）、
      被告朱玉祥係身著深色POLO衫而未戴帽之衣著均明顯不同
      ，益徵A 男並非本件被告謝平順、朱玉祥及馬康鑫之任何
      一人。
  ⒊又依上開勘驗結果可悉，A男係單獨下手行竊，未見其他共犯
    在場把風或協助；而A男於明德宮天聖堂行竊得手後，獨自
    步行至忠明民權路口搭乘計程車，前往臺中順天宮輔順將軍
    廟附近，並步行前往該廟等情，有108年9月14日明德宮竊盜
    案密錄器翻拍照片4張、華興街、德化街往忠明路前監視器
    翻拍照片2張、同日10時36分忠明七街、忠明路口全景監視
    器翻拍照片1張、忠明華興路口、忠明民權路口商店內部監
    視器翻拍照片2張、忠明路與民權路口（全景）監視器翻拍
    照片1張、民權路往德化街全景監視器翻拍照片1張、臺灣大
    道與中華路口全景、往路口監視器翻拍照片5張、計程車車
    行路線GOOGLE地圖1張附卷可稽（見偵28318卷第395至415頁
    ），益見A男確係單獨行竊，並無共犯為其把風或與之接應
    、會合；再由上述監視器錄影畫面擷取照片可知，A男係以
    計程車為代步工具輔以徒步至選定地點行竊，此與被告謝平
    順當日係駕駛其所有之車牌號碼00-0000號自用小客、馬康
    鑫係駕駛其所有之車牌號碼00-0000號自用小客車代步（詳
    後述）等客觀事實不符。再本案發生之10時許，被告謝平順
    並無駕車行經明德宮天聖堂之情，有車行紀錄1份在卷足憑
    （見偵28318卷第302頁）。是上開錄影畫面並未有被告謝平
    順、朱玉祥及馬康鑫之身影，公訴意旨認此部分犯行係被告
    謝平順、馬康鑫分別駕車搭載被告朱玉祥及「陳○○」、「阿
    佑」等人結夥三人以上竊盜云云，顯有誤會。
  ⒋另告訴人賴○○、被害人張○○遭竊部分，除其等指述外，因其2
    人所處為監視器死角，並未有相關錄影蒐證畫面，又未對其
    等採證等情，有臺中市政府警察局第二分局109年9月11日中
    市警二分偵字第1090033588號函及所附員警職務報告2份（
    見原審卷第253至257頁）附卷可佐；復經對被告謝平順、馬
    康鑫實施搜索後，均未扣得與告訴人賴○○、被害人張○○有關
    之財物，有臺中市政府警察局第三分局 108年9 月14日21時
    30分於臺中市大甲區蔣公路與順天路口搜索被告謝平順之搜
    索同意書、搜索扣押筆錄、扣押物品目錄表、扣押物品收據
    、臺中市政府警察局第三分局108年9月16日20時30分於高雄
    市○○區○○街0號0樓之00搜索被告馬康鑫之自願受搜索同意書
    、搜索扣押筆錄、扣押物品目錄表、扣押物品收據在卷可憑
    （見偵28318卷第199至209頁、第269至275頁），又自被告
    謝平順處所扣得之條紋上衣亦與前開密錄器及監視器畫面所
    攝得A男身著上衣不同，實無足認此部分犯行係被告謝平順
    、朱玉祥、馬康鑫所為。更難指係渠3人與「陳○○」、「阿
    佑」結夥三人而犯之。
  ㈡108年9月14日11時許在醒修宮行竊部分：
  ⒈被害人何○○所有之皮夾1個（內含現金1萬8700元及證件）、
    告訴人廖○○之皮夾1個（內含現金2萬元及證件）、告訴人劉
    ○○之錢包1個（內含現金2萬6000元及證件）等物於108年9月
    14日11時許，在臺中市○區○○路00號醒修宮內總統候選人韓○
    ○造勢活動現場遺失等情，經證人即告訴人廖○○、劉○○及被
    害人何○○於警詢及偵訊時證述明確（見中檢偵28318卷第185
    至193頁、第443至445頁），並有何○○臺中市政府警察局第
    三分局正義派出所受理刑事案件報案三聯單、受理各類案件
    紀錄表、陳報單、廖○○臺中市政府警察局第三分局正義派出
    所受理刑事案件報案三聯單、受理各類案件紀錄表、陳報單
    、劉○○臺中市政府警察局第三分局派出所受理各類案件紀錄
    表及陳報單附卷可憑（見中檢偵28318卷第329至333頁、第3
    35至339頁、第343至345頁），此部分事實固堪認定。惟上
    開被害人及告訴人所有財物究係不慎遺失抑或遭他人竊取，
    又係何人下手行竊，乃本件應審究之事實。
  ⒉醒修宮造勢活動現場架設之監視器及員警配戴之密錄器均未
    攝得被害人何○○、告訴人廖○○、劉○○及本件被告朱玉祥、馬
    康鑫之影像：上開造勢活動現場有員警在場監控秩序，並以
    密錄器錄得竊嫌行竊過程，經原審當庭勘驗現場員警所配戴
    之密錄器錄影畫面，勘驗結果如下：「
  ⑴勘驗標的：00113.MTS
　　檔案總長：2分12秒（畫面時間0000-0-00 00時46分0秒AM至
    11時48分12秒，以下日期均相同）
　　勘驗結果如下：綜合卷證所示，此為員警於醒修宮蒐證之密
    錄器錄影畫面，畫面中為醒修宮前之廣場，畫面中人潮眾多
    ，部分民眾高舉國旗、李中競選扇子或用手機拍攝。畫面左
    側為柱子上設有監視器及電風扇。檔案錄有聲音，但現場吵
    雜。
畫面時間11時46分0秒至11時47分3秒 
      畫面左側柱子右側，有一名頭戴紅色帽子、身著紅衣之女
      子，右手舉高國旗揮舞，其右側為頭戴黑色鴨舌帽、身穿
      白色衣服之男子，鴨舌帽左右兩側有白色實線，站立於廣
      場人群中，面向廣場前方立牌，背對鏡頭，2人頸部以下
      均遭後方人群擋住，無法看清動作。後該名男子頭部轉向
      其右側，畫面可見其正臉。
      員警於中檢他8048卷第53頁、中檢偵28318卷第213頁指該
      名男子為朱玉祥，但中檢偵25318卷第89頁又指該名男子
      為謝平順。
畫面時間11時47分4秒至11時47分14秒 
      員警將鏡頭拉近，拍向遠方，該頭戴鴨舌帽之男子身影自
      畫面下方離開。
畫面時間11時47分15秒至11時48分12秒 
      該頭戴鴨舌帽之男子頭部自畫面下方進入畫面，後因員警
      將密錄器向右移動，畫面時間11時47分16秒，該頭戴鴨舌
      帽之男子自畫面左下角離開畫面。後韓○○走入醒修宮，畫
      面均跟隨韓○○身影拍攝，與本案無關，故省略。」（見原
      審卷第329至330頁），惟上述錄影畫面均未見被害人何○○
      、告訴人廖○○、劉○○之身影，是告訴人廖○○、劉○○之財物
      究係遺失抑或遭竊，又遺失或遭竊之地點究竟為何，均屬
      有疑。又公訴意旨認上述勘驗結果中，現場頭戴兩側有白
      色實線之黑色鴨舌帽、身穿白色上衣之男子為本件行竊之
      人，惟該人身側未曾見有告訴人廖○○、劉○○之身影業如前
      述，復畫面中無法窺得該男子肩膀以下之身體部位及動作
      ，則該男子是否確有竊盜犯行，亦屬有疑。又警員擷取上
      開錄影畫面截圖後，先指該人為被告朱玉祥（見他8048卷
      第53頁、偵28318卷第213 頁），又稱該人為被告謝平順
      （見偵25318卷第89頁），前後已有矛盾；況觀諸該男子
      之臉部特徵（見原審卷第205頁截圖），其年齡顯然遠小
      於被告朱玉祥，而其臉型及五官與本件被告謝平順、朱玉
      祥、馬康鑫均不相符，有被告謝平順、馬康鑫、朱玉祥照
      片在卷可憑（見偵28318卷第363頁、第369頁、他4048卷
      第227至230頁）；而於同日相近時間於醒修宮附近道路監
      視器所攝得之被告謝平順係雖身著白色襯衫、頭戴黑色鴨
      舌帽，惟其所戴鴨舌帽兩側並無白色實線（見他8048卷第
      129頁）、被告朱玉祥係身著深色POLO衫，惟未戴帽，衣
      著特徵均與上開畫面中之男子迥然相異，實難指該男子為
      被告謝平順、朱玉祥、馬康鑫中之一人。
  ⒊又告訴人廖○○、劉○○遭竊之經過，除渠等指述外，並無任何
    影像可佐業如前述，且亦未對渠等採證送驗等情，有臺中市
    政府警察局第三分局109年8月17日中市警三分偵字第109002
    9212號函及員警職務報告（見原審卷第241頁、第245頁）在
    卷可憑；又經對被告馬康鑫實施搜索後，未扣得與告訴人廖
    ○○、劉○○及被害人何○○有關之財物，有臺中市政府警察局第
    三分局108年9月16日20時30分於高雄市○○區○○街0號7樓之4P
    搜索之被告馬康鑫自願受搜索同意書、搜索扣押筆錄、扣押
    物品目錄表、扣押物品收據在卷可憑（見偵28318卷第199至
    209頁、第269至275頁），實無足認此部分犯行係被告朱玉
    祥、馬康鑫所為。更難指被告朱玉祥、馬康鑫有何結夥三人
    以上竊盜之犯行。
  ㈢另被告馬康鑫固於警詢及偵訊時均供稱：被告謝平順找其駕
    車搭載「陳○○」、「阿佑」，另由被告謝平順駕車搭載被告
    朱玉祥，分成二組，隨同總統候選人韓○○造勢活動行程，伺
    機扒竊在場民眾之財物，當日其曾將車停在醒修宮牌樓對面
    ，由「陳○○」、「阿佑」下車扒竊，而被告謝平順於遭警查
    獲後要其不要回家、不要再駕駛該車等語（見偵25318卷第2
    59至264頁、第295至301頁）。且被告馬康鑫於警詢時全程
    配合，完整陳述事實經過等情，業據證人即製作警詢筆錄之
    警員邱全堡於原審審理時證述明確（見原審卷第201頁），
    復經原審當庭勘驗被告馬康鑫於警詢時之錄影畫面確認，指
    認過程均由員警告以應據實指認，另就指認表內容一一說明
    ，再提示照片予被告馬康鑫指認，指認完畢後，並請被告馬
    康鑫確認是否正確再簽名，復由馬康鑫自行在指認表照片旁
    簽名，嗣由另一名員警複述指認結果，向其無誤後，再繕打
    此部分筆錄，筆錄最末確認被告馬康鑫並無再行補充內容且
    筆錄內容正確後，經被告馬康鑫同意後關閉錄音錄影；而製
    作筆錄過程中，員警口氣平和，態度良好，全程均係一問一
    答，員警於詢問後，經常複述被告馬康鑫之回答，另名員警
    係等待被告馬康鑫回覆、肯認後，始將被告馬康鑫之答案記
    載進筆錄內。過程中，被告馬康鑫除回覆問題時，眼神看向
    員警，大部分時間眼神均看向電腦螢幕方向，全程並無員警
    打好筆錄要被告馬康鑫述之情事等情，有原審勘驗筆錄附卷
    可稽（見原審卷第181至198頁），固可認被告馬康鑫於警詢
    時之證述情節係出於其自由意志，並未遭外力影響，惟仍須
    調查其他必要之證據，以察其是否與事實相符。惟查：
  ⒈上開事實僅有被告馬康鑫片面供述，警員雖於執行搜索後於
    被告馬康鑫處扣得扇子3把等情，有臺中市政府警察局第三
    分局108年9月16日20時30分於高雄市○○區○○街0號7樓之4P搜
    索之被告馬康鑫自願受搜索同意書、搜索扣押筆錄、扣押物
    品目錄表、扣押物品收據在卷可憑（見偵28318卷第26 9至2
    75頁），惟僅足以證明被告馬康鑫曾至總統候選人韓○○造勢
    活動會場附近，惟究係於何處取得，尚乏證據可佐。又此部
    分事實均遭被告謝平順、朱玉祥否認，而觀之被告馬康鑫與
    謝平順LINE聊天紀錄，僅有相互問候，而未曾提及扒竊事宜
    ，有被告馬康鑫手機截圖附卷可參（見偵28318卷第221頁）
    ；再依卷附車行紀錄以觀，被告馬康鑫所駕駛自小客車行經
    路線與被告謝平順自小客車之行車路線未盡一致，故被告馬
    康鑫是否係駕車搭載「陳○○」、「阿佑」與被告謝平順、朱
    玉祥結夥三人以上前往各該造勢活動會場伺機扒竊，益徵有
    疑。是尚不足以憑被告馬康鑫有瑕疵又無客觀證據可佐之片
    面指述，遽認被告朱玉祥及馬康鑫有公訴意旨所指之犯行。
  ⒉另被告馬康鑫對臺中不熟悉，除經警員提示後表示當日曾前
    往醒修宮並確認到過大甲鎮瀾宮外，無法明確指出曾前往之
    宮廟分別為何，被告馬康鑫於警詢時供稱：其均是依照「陳
    ○○」、「阿佑」之指示駕車，曾經過北區明德宮，但「陳○○
    」、「阿佑」說路太小，沒有下車，且「陳○○」、「阿佑」
    在車上稱「揪賣耶，沒有賺錢」，其不知他們竊盜之過程及
    結果等語（見偵25318卷第260至263頁、第296至297頁），
    足徵被告馬康鑫對於其與「陳○○」、「阿佑」究曾實際到訪
    何處，並無法確認；本件又未查獲「陳○○」、「阿佑」之人
    ，未能核實被告馬康鑫所陳情節是否屬實；再參諸被告馬康
    鑫所駕駛之車牌號碼00-0000號自小客車於當日10時許行經
    中清路與武漢街口、大雅路往太原路、中清路與德化街口，
    當日11時57分許曾行經復興路與學府路口，有車行紀錄在卷
    可憑（見偵25318卷第108頁），並無確切到達明德宮天聖堂
    及醒修宮之紀錄，是縱被告馬康鑫所陳搭載「陳○○」、「阿
    佑」前往總統候選人韓○○造勢活動現場扒竊之事屬實，然渠
    等是否確曾前往本件案發地點明德宮天聖堂或醒修宮，又是
    否著手扒竊、有無扒竊成功，均屬有疑。
  ⒊復本件案發地點明德宮天聖堂及醒修宮舉辦造勢活動之會場
    及告訴人郭○○遭竊之過程中，均未見被告朱玉祥、馬康鑫之
    影像等情，業經本院認定如前，已難指被告朱玉祥、馬康鑫
    確有到場扒竊之行為；又造勢現場人潮眾多且擁擠，而依前
    開明德宮天聖堂內錄影畫面勘驗結果已知，告訴人郭○○之皮
    夾係遭不知名扒手所竊，足見確有被告朱玉祥、馬康鑫以外
    之人鎖定此等人潮眾多，民眾不及注意之情況下手行竊，是
    本件被害人及告訴人等人之財物被竊，亦可能係他人所為。
    實難僅憑告訴人及被害人等人財物遭竊之事實及被告馬康鑫
    無客觀證據可佐且有瑕疵之片面供述，即指被告朱玉祥、馬
    康鑫有公訴意旨所指之犯行。
  ⒋雖被告馬康鑫於原審審理時曾已翻異前詞，改稱：當日確實
    搭載「陳○○」、「阿佑」參加造勢活動，因渠等均為韓○○之
    支持者，然渠等到場時活動均已散場，渠等就離開，約同日
    12時許在烏日萊爾富曾遇見被告謝平順等語（見原審卷第11
    3頁），而依卷附車行紀錄以觀，被告謝平順所駕駛之車牌
    號碼00-0000號自小客車於當日12時許係在大里區樹王路附
    近等情，有車行紀錄1份附卷可佐（見偵25318卷第109頁）
    ，可知當日中午並無與被告馬康鑫在烏日見面之情，固堪認
    被告馬康鑫於原審審理時所陳上述情節與客觀事實未盡相符
    而無足採信。惟別無其他積極證據可證被告朱玉祥、馬康鑫
    涉有公訴意旨所指之犯行，自不能僅以被告馬康鑫供述有瑕
    疵，即認被告朱玉祥、馬康鑫有公訴意旨所指之犯行。
五、綜上所述，除上述經本院認定被告謝平順有罪部分外，依檢
    察官所舉之證據，無從認定被告謝平順、馬康鑫確有分別駕
    車搭載被告朱玉祥及「陳○○」、「阿佑」等人結夥三人以上
    為本案竊盜之事實，亦無從認定被告謝平順確有其餘竊盜犯
    行，本案檢察官所提出之證據，尚未能使本院就被告等人結
    夥三人以上竊盜之犯行，達到確信其為真實之程度，應認舉
    證尚有不足，自屬不能證明被告犯罪，參諸首開說明，原審
    就此部分為被告謝平順、馬康鑫、朱玉祥無罪之諭知，並無
    違誤，檢察官上訴並無理由，應予駁回。
六、被告馬康鑫經合法傳喚，無正當之理由不到庭，爰不待其陳
    述，逕行判決。
據上論斷，應依刑事訴訟法第371條、第368條、第369條第1項前
段、第364條、第299條第1項前段、第300條，刑法第320條第1項
、第47條第1項、第41條第1項、第38條之1第1項、第3項，判決
如主文。
本案經檢察官陳振義提起公訴，檢察官賴謝銓提起上訴，檢察官
姚玎霖到庭執行職務。
中　　華　　民　　國　　110 　年　　9 　　月　　8 　　日
            刑事第九庭　  審判長法　官　紀  文  勝
                                法　官　賴  妙  雲
                                法　官　姚　勳　昌
以上正本證明與原本無異。         
被告謝平順有罪部分得上訴。
其餘不得上訴。
如不服本判決應於收受送達後二十日內向本院提出上訴書狀，其
未敘述上訴理由者，並得於提起上訴後二十日內向本院補提理由
書狀（均須按他造當事人之人數附繕本）「切勿逕送上級法院」
。因疫情而遲誤不變期間，得向法院聲請回復原狀。
                                書記官  溫  尹  明
中　　華　　民　　國　　110 　年　　9 　　月　　8 　　日

附錄法條：
中華民國刑法第320條
意圖為自己或第三人不法之所有，而竊取他人之動產者，為竊盜
罪，處5年以下有期徒刑、拘役或50萬元以下罰金。